【裁判字號】    97,抗,20
【裁判日期】    970320
【裁判案由】    本票裁定強制執行
【裁判全文】
臺灣臺南地方法院民事裁定                97年度抗字第20號
再  抗告人  甲○○
相  對  人  乙○○
上列當事人間請求本票裁定強制執行事件，再抗告人對於中華民
國97年3月4日本院97年度抗字第20號第二審裁定提起再抗告，本
院裁定如下：
    主  文
再抗告駁回。
再抗告程序費用新台幣壹仟元由再抗告人負擔。
    理  由
一、本件再抗告意旨略以：本件系爭本票係抗告人交由前妻黃瑞
    美持有，為何在相對人手中，再抗告人全然不知；而相對人
    所稱「詎屆期提示未獲付款」全屬子虛，原審就所謂屆期提
    示是實是虛，並未依據票據法第69條及第89條之規定，命相
    對人舉證，其駁回抗告似有違背法令之嫌（最高法院71年 5
    月4日第8次民事庭會議決議（二）參照）。爰依法提起再抗
    告，請求廢棄原裁定，並駁回相對人在原審之聲請等語。
二、按對於非訟事件裁定再為抗告者，除非訟事件法訂有規定外
    ，準用民事訴訟法關於抗告程序之規定，非訟事件法第46條
    定有明文。又民事訴訟法第 495條之1第2項規定，對於抗告
    法院之裁定再為抗告，準用民事訴訟法第3編第2章第三審程
    序。而民事訴訟法第 466條第1項、第3項分別規定：「對於
    財產權訴訟之第二審判決，如因上訴所得受之利益，不逾新
    臺幣 100萬元者，不得上訴。」、「前二項所定數額，司法
    院得因情勢需要，以命令減至新臺幣50萬元，或增至 150萬
    元。」。查司法院前以（91）院台廳民一字第 03075號函就
    民事訴訟法第466條第1項所定上訴第三審之利益額數，已提
    高為新臺幣（下同）150 萬元。是提起再抗告需以因抗告所
    受利益逾150萬元為要件。
三、經查：相對人聲請本件本票裁定准予強制執行之金額為45萬
    元，尚未逾前述提起再抗告之 150萬元額數限制；參諸前開
    規定，聲請人提起再抗告於法尚有未合，應予駁回。至本院
    民國97年3月14日裁定第2頁倒數第3行至第5行雖記載「如不
    服本裁定，僅得於收受本裁定正本送達後10日內，以適用法
    規顯有錯誤為理由，向本院提出再抗告狀，（須附繕本一份
    及繳納再抗告裁判費新台幣 1,000元），經本院許可後始可
    再抗告。」等語，然此係屬誤載，將由本院書記官另以處分
    更正之，併此敘明。
四、又「依法應由關係人負擔費用者，法院裁定命關係人負擔時
    ，應一併確定其數額」、「前項費用之負擔有相對人者，準
    用民事訴訟法有關訴訟費用之規定」，非訟事件法第24條第
    1項及同法第21條第2項分別定有明文。本件再抗告業經駁回
    在案，依上開法條規定，本院應予確定訴訟費用額。茲因再
    抗告人提起本件再抗告，除繳納抗告費 1,000元外，未有其
    餘訴訟費用之支出。是以，本件再抗告人應負擔之訴訟費用
    額確定為1,000元。
五、本件再抗告不合法，依非訟事件法第46條、第21條第 2項、
    第24條第1項、民事訴訟法第495條之1第1項、第444條第1項
    、第95條、第78條，裁定如主文。
中    華    民    國    97    年    3     月    20    日
                  民事第二庭    審判長法  官  楊清安
                                      法  官  曾鴻銘
                                      法  官  周紹武
以上正本係照原本作成
不得再抗告。
中    華    民    國    97    年    3     月    20    日
                                      書記官  余吉祥


司法院資訊處製作；財團法人民間司法改革基金會備份。
